臺灣高等法院高雄分院民事判決　　　　 95年度保險上字第4號
上　訴　人
即被上訴人　戊○○
上　訴　人　保誠人壽保險股份有限公司
法定代理人　甲○○
訴訟代理人　乙○○
　　　　　　丙○○
被上訴人　　富邦人壽保險股份有限公司
法定代理人　己○○
訴訟代理人　丁○○
　　　　　　庚○○
上列當事人間請求給付保險金事件，上訴人對於民國95年2 月20
日臺灣高雄地方法院92年度保險字第82號第一審判決提起上訴，
本院於96年10月30日言詞辯論終結，判決如下：
    主      文
戊○○之上訴駁回。
保誠人壽保險股份有限公司之上訴駁回。
第二審訴訟費用由上訴人戊○○、保誠人壽保險股份有限公司各
自負擔。
    事實及理由
一、上訴人保誠人壽保險股份有限公司（下稱保誠公司）之法定
    代理人原為鮑德安，訴訟進行中已變更為甲○○，有保險公
    司營業執照及行政院金融監督管理委員會96年1 月30日金管
    保三字第09502078530 號函在卷可稽，茲據甲○○具狀聲明
    承受訴訟，核無不合，應予准許。
二、上訴人即被上訴人戊○○主張：伊於民國90年8 月間，以自
    己為被保險人，向被上訴人富邦人壽保險股份有限公司（下
    稱富邦公司）投保「保富邦新終身壽險型甲型」保險契約（
    保單號碼為：Ｚ000000000-0），另又向被上訴人保誠公司，
    以自己為被保險人投保「得意人生終身保險」、「摯愛人生
    終身壽險」保險契約（保單號碼分別為：00000000、000000
    00），均附加傷害保險附約，保險給付內容均為身故保險、
    殘障生活扶助保險金、殘障保險金、1 至3 級殘障豁免保費
    等，富邦公司部分之保險期間自90年8 月11日起至終身，保
    誠公司部分之保險期間則自90年8 月6 日起迄終身，伊均按
    期繳交保險費。嗣伊於上開傷害保險附約有效期間之90年10
    月20日意外自貨架跌落，起初不覺有何異樣，但於2 、3 日
    後漸感下肢知覺喪失，難以行走，乃至鳳山市惠德醫院及高
    雄市立民生醫院就診，其後，更因下肢神經壓迫之傷害漸致
    身體左側失能，而開刀治療，惟未見好轉，且終致伊左側上
    下肢及臉頰部分失能，經高雄市民生醫院診斷為罹患脊椎脫
    滑症、腦梗塞併左側肢體偏癱，已達第3 級殘廢程度，則依
    上開傷害保險附約之約定，上開公司自應給付伊意外傷害殘
    廢保險金。另被上訴人富邦公司就伊所投保之2 至6 級殘廢
    附約部分，以第3 級殘廢程度給付伊新台幣（以下同）50萬
    元後，為免除給付上開傷害保險附約之殘廢保險金之義務，
    竟未告知伊所得請求保險金之範圍及權利，而以25萬元誘使
    伊簽立同意書，故被上訴人富邦公司仍應依傷害保險附約之
    約定給付保險金。爰依基於保險契約之法律關係訴請被上訴
    人富邦公司、上訴人保誠公司應各給付伊250 萬元，及均自
    起訴狀繕本送達之翌日起至清償日止，按年利率5%計算之利
    息等情。原審為命被上訴人保誠公司應給付上訴人250 萬元
    本息之判決，並駁回上訴人其餘部分之訴。其上訴聲明：(一)
    原判決關於駁回上訴人後開第二項之訴及該部分假執行之聲
    請暨命負擔訴訟費用部分之裁判均廢棄。(二)被上訴人富邦公
    司應給付上訴人新台幣250 萬元，及自91年6 月27日起至清
    償日止，按年息5 % 計算之利息。(三)第一審廢棄部分及第二
    審訴訟費用均由被上訴人負擔。其對保誠公司上訴之答辯聲
    明：上訴駁回。
三、上訴人保誠公司則以：被上訴人戊○○確有於90年8 月6 日
    與伊訂立「得意人生終身保險」、「摯愛人生終身壽險」2
    件保險契約，均另附加意外傷害附約，保險金額分別為100
    萬元及400 萬元之情事。嗣戊○○雖主張其於90年10月間自
    貨架跌落，因下肢漸漸難以行走、知覺漸失，乃至高雄市立
    民生醫院就診治療並進行手術，惟仍未復原，屬意外事故致
    殘廢云云，然戊○○對此事故之發生並未舉證證明，且依診
    斷證明書所載，戊○○係於90年12月20日因腦血管意外而造
    成左側肢體偏癱，顯見戊○○之左側肢體偏癱與自貨架跌落
    事故無關，不符合上開保險契約所稱之意外傷害事故，是上
    訴人戊○○基於保險契約之法律關係，請求伊給付保險金，
    實無理由等語，資為抗辯。其上訴聲明：(一)原判決不利於上
    訴人部分廢棄。(二)被上訴人戊○○在第一審之訴駁回。(三)第
    一、二審訴訟費用由被上訴人戊○○負擔。(四)如受不利判決
    ，願供擔保，請准免為假執行。
四、被上訴人富邦公司則以：上訴人戊○○確有與伊訂立「富邦
    新終身壽險甲型」保險契約，該主契約保額為100 萬元，並
    附加傷害保險附約500 萬元及2 至6 級殘廢附約100 萬元。
    上訴人於91年7 月3 日，以其於90年12月11日脊椎滑脫症住
    院，住院期間因腦梗塞疾病造成左側肢體無力，屬意外事故
    為由，向伊請領上開保險契約所附加之傷害保險附約之殘廢
    保險金，惟因戊○○左側肢體偏癱係腦梗塞所致，並非該傷
    害保險附約條款所稱之意外傷害事故，伊乃未予理賠。嗣伊
    與戊○○於91年10月8 日就上開保險契約之傷害保險附約中
    有關「左側肢體偏癱」事故原因達成和解，並簽立同意書，
    同意書內載明：「……左側肢體偏癱，主要係因疾病造成，
    與傷害險之意外定義不符。本人同意由貴公司給付富邦1 年
    期定期2 至6 級殘廢保險附約2 級殘廢保險金之差額25萬元
    整（前以3 級殘廢認定給付50萬元已收訖），並不再爭議傷
    害保險殘廢保險金部分……」等語，上訴人戊○○既已放棄
    對伊之保險金請求權，則上訴人戊○○再提起本件訴訟，自
    無理由等語，資為抗辯。其答辯聲明：上訴駁回。
五、兩造不爭執事項：
（一）上訴人戊○○分別與上訴人保誠公司及被上訴人富邦公司
      訂立上開保險契約，均附加意外傷害附約，其中「保富邦
      新終身壽險型甲型」之意外傷害附約保險金額為500 萬元
      ，「得意人生終身保險」、「摯愛人生終身壽險」之意外
      傷害附約保險金額則分別為100 萬元及400 萬元。
（二）上訴人戊○○曾自90年10月底起，因腰背酸痛、下肢麻刺
      而至鳳山市惠德醫院及高雄市立民生醫院就診，進而於90
      年12月12日在高雄市立民生醫院進行手術，於手術後住院
      期間發生左側肢體偏癱情形。
（三）上訴人戊○○之左側肢體偏癱情形，屬上開傷害保險附約
      所載之第3 級殘廢程度。
（四）上訴人戊○○先前並無高血壓或心臟病史。
（五）上訴人戊○○曾於91年10月8 日與被上訴人富邦公司簽定
      同意書，同意由被上訴人富邦公司給付富邦1 年定期2 至
      6 級殘廢保險附約第2 級殘廢保險金間之差額25萬元，上
      訴人則不再爭議傷害保險殘廢保險金部分（見原審卷(一)第
      145 頁）。
六、兩造所爭執之事項為：(一)上訴人戊○○之左側肢體偏癱是否
    係意外傷害事故所導致？(二)上訴人戊○○與被上訴人富邦公
    司所簽立之同意書之效力如何？上訴人戊○○是否仍得向被
    上訴人富邦公司請求給付保險金？經查：
（一）上訴人戊○○之左側肢體偏癱是否係意外傷害事故所導致
      ？
  １、按當事人主張有利於己之事實者，就其事實有舉證之責任
      ，民事訴訟法第277 條定有明文。又事實有常態與變態之
      分，其主張常態事實者無庸負舉證責任，反之，主張變態
      事實者，則須就其所主張之事實負舉證責任（參照最高法
      院86年度台上字第891 號判決意旨）。次按傷害保險人於
      被保險人遭受意外傷害及其所致殘廢或死亡時，負給付保
      險金額之責；前項意外傷害，指非由疾病引起之外來突發
      事故所致者，保險法第131 條第1 項、第2 項分別定有明
      文。查，依上訴人與被上訴人富邦公司、保誠公司簽立之
      傷害保險附約第8 條、第7 條約定：「被保險人於本附約
      有限期間內遭受第6 條、第5 條約定之意外傷害事故，自
      意外傷害事故發生之日起180 日以內致成附表所列殘廢者
      ，保險公司給付殘廢保險金」等語，及上開傷害保險附約
      第6 條、第5 條約定：「前項所稱意外傷害事故，指非由
      疾病引起之外來突發事故」等語（見原審卷(一)第171 頁、
      第172 頁、原審卷(二)第343 頁），足見上訴人確與被上訴
      人富邦公司、保誠公司訂立意外傷害保險契約無疑。亦即
      若上訴人戊○○在上開意外傷害保險附約有效期間內因意
      外傷害事故而發生殘廢之事實，富邦公司、保誠公司即應
      依約給付殘廢保險金，則上訴人戊○○就保險事故之發生
      固應先負舉證之責，惟若富邦公司、保誠公司抗辯該保險
      事故乃疾病所導致或有其他約定或法定排除事由存在時，
      則此項抗辯之變態事實即應由其等負舉證責任。
  ２、查上訴人戊○○於90年10月27日，因腰背酸痛、下肢麻刺
      而至鳳山市惠德醫院就診，Ｘ光檢查顯示為第五腰椎及第
      一薦椎脊椎滑脫症，復於同年11月18日起至高雄市立民生
      醫院就診，惟因脊椎滑脫症造成之神經壓迫現象未見改善
      ，乃於同年12月12日在高雄市立民生醫院進行「椎板減壓
      性切除及脊椎融合手術」，於同年12月22日因「腦血管意
      外」造成左側肢體偏癱情形等情，為兩造所不爭執，且有
      惠德醫院92年11月4 日惠德醫字第137 號含所檢送之就診
      資料（見原審卷(一)第190 頁至第208 頁）、高雄市立民生
      醫院92年9 月26日高市民醫歷字第0920005404號函暨所檢
      送之病歷資料（見原審卷(一)第31頁至第127-2 頁）、高雄
      市立民生醫院91年8 月12日診斷證明書（見原審卷(一)第17
      9 頁）附卷可稽，堪信為真實。是依上訴人戊○○所稱其
      於手術前僅有腰背酸痛、下肢麻刺之症狀，並經Ｘ光檢查
      顯示為第五腰椎及第一薦椎脊椎滑脫症，而此項症狀係導
      因於上訴人戊○○於90年10月20日意外自貨架跌落所引起
      ，至於左側肢體偏癱情形，則係於手術後始發生，應堪認
      定。此從證人即上訴人之主治醫師吳明峰所證稱：「當時
      上訴人主訴下背部疼痛、兩下肢麻木，這是脊椎神經壓迫
      的典型症狀，上訴人當時可以行走，主要是有嚴重的疼痛
      及麻木，Ｘ光片顯示上訴人脊椎有滑脫情形，脊椎壓迫就
      是這個原因形成的，所以先給予藥物治療，再視情形是否
      需要手術，上訴人再回診情況沒有改善，二、三週以後才
      決定手術治療」等語，亦可明瞭。至於上訴人戊○○之左
      側肢體偏癱之發生，雖據醫師吳明峰證稱：「在此之前都
      沒有任何腦梗塞情形出現，一般情形在手術後只要傷口痊
      癒就能夠復原。上訴人目前呈現的左側肢體偏癱是因為腦
      部血管梗塞所致，通常這種疾病多發生在中、老年人身上
      ，因為血管本身有病變所導致，但是年輕人比較少有這種
      情形，大多是由於手術的血塊所引起的梗塞，依我的判斷
      上訴人應該是因為手術所導致的腦梗塞，上訴人是在手術
      10天後才發生腦梗塞情形，可能是因為手術後臥床休息使
      血塊形成，但這種情形在臨床上十分罕見」、「上訴人在
      發生腦梗塞之後我們有會同神經內科檢查相關項目，發現
      可以排除因為疾病所引起的腦梗塞，所以才認為是手術後
      的血塊所造成的」、「上訴人在手術前所做的血液檢查，
      在凝血功能、血脂肪、血壓等項目及糖尿病功能都是正常
      的，所以可以排除是血管病變所引起的腦梗塞」、「大概
      在手術後2 、3 天所就發現上訴人的左腳有垂足的現象，
      一直到10天後就發生肢體偏癱，可能是血塊逐步堵塞腦部
      血管而使症狀愈來愈明顯，依照上訴人的臨床症狀我們並
      沒有發現有肺部栓塞的情形」等語（見原審卷(一)第218 頁
      至第220 頁）。但經原審函請行政院衛生署醫事審議委員
      會鑑定戊○○之脊椎滑脫症是否會導致左側肢體偏癱之情
      形，鑑定結果認為：戊○○之左側肢體偏癱狀況，係左臉
      麻木及左側上下肢乏力，而其脊椎滑脫症發生於腰椎，在
      醫學上並無因果關係。戊○○脊椎滑脫惡化之程度最嚴重
      會導致雙側下半肢癱瘓，但不會造成左側肢體偏癱等語，
      有行政院衛生署94年9 月5 日衛署醫字第0940220399號書
      函所檢送之鑑定書附卷可稽（見原審卷(二)第422~424 頁）
      。則上訴人戊○○之左側肢體偏癱情形並非脊椎滑脫症所
      導致，亦足以認定。惟上訴人戊○○左側肢體偏癱情形係
      於手術後10天始發生，則上訴人戊○○之左側肢體偏癱究
      係手術所引發？抑或係其本身之疾病所導致？雖上訴人戊
      ○○依證人吳明峰醫師之證詞，主張其左側肢體偏癱係因
      手術之意外事故所致，然經本院就下列3 點事項函請行政
      院衛生署醫事審議委員會鑑定，即：(一)戊○○91年12月12
      日於高雄市立民生醫院進行「椎板減壓性切除及脊椎融合
      手術」及手術後之醫療過程，是否即為肇致戊○○「腦血
      管梗塞進而導致左側肢體偏癱」之原因？有何事證？(二)民
      生醫院吳明峰醫師所稱：「依我的判斷，戊○○應該是因
      為手術所導致之腦梗塞，戊○○是在手術10天後，才發生
      腦梗塞情形，可能是因為手術後臥床休息使血塊形成」等
      語，是否可認定戊○○之腦梗塞情形即為手術所致？(三)能
      否認定戊○○之腦梗塞事由自身疾病或其他原因所導致？
      而行政院衛生署於96年8 月13日以衛署醫字第0960209784
      號函覆本院其鑑定意見略稱：(一)91年12月12日病人於高雄
      市立民生醫院進行「椎板減壓性切除及脊椎融合手術」及
      手術後之醫療過程，並不致肇致病人「腦血管梗塞進而導
      致左側肢體偏癱」之原因。(二)按手術後病人因臥床產生下
      肢深層靜脈血栓，而併發肺栓塞，但不會引發腦梗塞。除
      非病人有先天性之心中隔缺損，血栓才會通過體循環而引
      發腦栓塞，在臨床上相當罕見。(三)病人腦梗塞之原因相當
      複雜，其危險因子有高血壓、糖尿病、心律不整等，但以
      本案病人才29歲，又無危險因子之記錄，其發生率極低，
      另病人自身原有之疾病、體質、手術後之下肢活動情形，
      住院期間之飲食狀況等均有可能影響等語，有該署上開函
      文及所附鑑定書在卷可憑（見本院卷第76 ～78 頁）。堪
      認上訴人戊○○發生腦梗塞併左側肢體偏癱之原因尚非手
      術所引起，是上訴人戊○○依證人吳明峰醫師之證詞，主
      張其左側肢體偏癱係因手術之意外事故所致，尚無可採。
  ３、按「意外傷害保險乃相對於健康保險，健康保險係承保疾
      病所致之損失；意外傷害保險則在承保意外傷害所致之損
      失。人之傷害或死亡之原因，其一來自內在原因，另一則
      為外在事故（意外事故）。內在原因所致之傷害或死亡，
      係指被保險人因罹犯疾病、細菌感染、器官老化衰竭等身
      體內部因素所致之傷害或死亡；至外來事故（意外事故）
      ，則係指內在原因以外之一切事故而言，其事故之發生為
      外來性、偶然性，而不可預見，除保險契約另有特約不保
      之事項外，意外事故均屬意外傷害保險所承保之範圍」。
      如前所述，本件上訴人戊○○發生腦梗塞併左側肢體偏癱
      之原因，雖非由於手術之意外事故所引起，但根究其發生
      之原因，上訴人戊○○需要進行手術係因脊椎滑脫症造成
      之神經壓迫現象未見改善，經醫診斷需進行「椎板減壓性
      切除及脊椎融合手術」，而上訴人戊○○之第一薦椎脊椎
      滑脫症之發生，則導因於其意外自貨架跌落後，產生腰背
      酸痛、下肢麻刺，經醫檢查而發現。由上述過程以觀，顯
      然不能否認上訴人戊○○腦梗塞併左側肢體偏癱情形之發
      生為非意外事故所致，就此而言，可認上訴人戊○○就本
      件保險事故之發生係屬意外，已盡其舉證責任。
  ４、上訴人保誠公司及被上訴人富邦公司雖抗辯稱上訴人戊○
      ○腦梗塞併左側肢體偏癱情形，並非手術所致，並引依高
      雄市立民生醫院神經內科會診單所載，而主張上訴人戊○
      ○於90年12月20日腦中風時，經腦部電腦斷層檢測得知屬
      腔隙間中風，為腦內動脈血管壁病變所造成，且依高雄市
      立民生醫院診斷證明書所載，上訴人戊○○係因腦血管意
      外而發生左側肢體偏癱情形，所謂腦血管意外指腦中風、
      腦溢血、腦血管突然發作、腦血管障礙或腦血管疾病，故
      上訴人戊○○之左側肢體偏癱乃其自身腦血管疾病所導致
      云云。惟查，上訴人戊○○先前並無高血壓或心臟病等血
      管疾病病史一節，為兩造所不爭執，堪信屬實。而依上開
      上訴人戊○○之惠德醫院就診資料及高雄市立民生醫院病
      歷資料之記載，上訴人戊○○就診住院期間之血壓測量值
      絕大部分均在正常範圍內，且上訴人戊○○於手術前曾進
      行血液檢查，該檢查結果顯示上訴人戊○○在凝血功能、
      血脂肪、血壓等項目及糖尿病功能均屬正常之情，業據證
      人吳明峰證述明確，並有檢驗報告單附卷可稽（見原審卷
      (一)第98、10 3頁），亦無從認定上訴人戊○○本身有高血
      壓或其他血管疾病存在。另保誠公司、富邦公司所提出之
      醫學文獻雖記載：「A lesion characterized in its ac
      ute form by fibrinoid necrosis appear to be impor-
      tant in causing both lacunar infarcts and primary
      intracerebral bleeds.」（血管壁纖維樣急性壞死所造成
      之損害為造成腔隙性腦梗塞與出血性梗塞之主要原因）」
      （見原審卷(二)第330 頁）、「Asymptomatic(smaller) l-
      acunes are probably m ost often the consequence of
      occlusion by thickened vessel wall. 」（腔隙間梗塞
      可能主要是血管壁變厚所造成）」（見原審卷(一)第254 、
      255 頁）。然依上開文獻，僅得認定「腔隙性腦梗塞」之
      主要成因為血管壁纖維樣急性壞死、血管壁變厚等血管壁
      病變，尚難據此即認定血管壁病變為腔隙性腦梗塞之唯一
      成因，而謂上訴人戊○○之左側肢體偏癱係其自身疾病造
      成。再者，行政院衛生署醫事審議委員會鑑定書內雖提及
      ：「肢體偏癱發生的原因很多，常見如顱內出血、腦血管
      病變、腦部腫瘤及頸椎病變等。」等語（見本院卷第78頁
      ），但此僅係就肢體偏癱之原因加以舉例，並非認定肢體
      偏癱之原因僅有所載明之顱內出血等四種而已，因此尚不
      足僅據上開鑑定意見，即認定上訴人戊○○之肢體偏癱係
      疾病所導致。此外，上訴人保誠公司及被上訴人富邦公司
      並未提出其他證據證明上訴人戊○○之左側肢體偏癱係其
      自身疾病所導致，則上訴人保誠公司、被上訴人富邦公司
      此部分之抗辯，即難採信。
  ５、依上所述，上訴人戊○○之左側肢體偏癱情形，既係導因
      於其意外自貨架跌落後，產生腰背酸痛、下肢麻刺，經醫
      檢查而發現係第一薦椎脊椎滑脫症，需要進行手術，於手
      術後始發生。然上訴人戊○○並無高血壓或心臟等血管疾
      病病史，尚難認其左側肢體偏癱係其自身疾病造成。而上
      訴人保誠公司、被上訴人富邦公司復未能舉證證明被上訴
      人有何足以導致左側肢體偏癱之血管疾病存在，自屬未盡
      其舉證責任，是參之前述上訴人戊○○意外自貨架跌落，
      所引致之上開各病症並需手術治療之情形，則認定其左側
      肢體偏癱係導因於意外事故所致，屬外來之原因，且有事
      發突然無法防範之情形存在，已符合上開傷害保險附約所
      稱之「非由疾病引起之外來突發事故」，自符常理，上訴
      人保誠公司依上開傷害保險附約自負有按上訴人戊○○殘
      廢程度給付殘廢保險金之義務甚明，其上開抗辯主張，尚
      無可採。
（二）上訴人戊○○與被上訴人富邦公司所簽立之同意書之效力
      如何？上訴人戊○○是否仍得向被上訴人富邦公司請求給
      付保險金？
  １、按和解有使當事人所拋棄之權利消滅之效力及使當事人取
      得和解契約所訂明權利之效力，民法第737 條定有明文。
      查，被上訴人富邦公司主張其與上訴人戊○○已於91年10
      月8 日簽定同意書，同意書載明：「本人（即上訴人戊○
      ○）於90年12月11日因脊椎滑脫手術住院，同月20日因腦
      梗塞致左側肢體偏癱，今貴公司（即富邦公司）認定左側
      肢體偏癱，主要係因疾病造成，與傷害保險之意外定義不
      符。本人同意由貴公司給付富邦1 年定期2 至6 級殘廢保
      險附約第2 級殘廢保險金間之差額25萬元，並不再爭議傷
      害保險殘廢保險金部分」等語，為兩造所不爭執，並有同
      意書附卷可稽（見原審卷(一)第145 頁），堪信為真。準此
      ，上訴人戊○○就傷害保險殘廢保險金部分，既已與富邦
      公司達成由富邦公司給付25萬元而不再爭議之和解內容，
      則依上開說明，上訴人戊○○之傷害保險殘廢保險金請求
      權已因拋棄而消滅，上訴人戊○○自不得依上開保險附約
      之約定向富邦公司請求給付殘廢保險金。
  ２、至上訴人戊○○主張係富邦公司故意隱瞞上訴人戊○○依
      傷害保險附約所得請求保險金之範圍及權利，而誘使其簽
      立同意書云云，並未舉證以實其說，自難認其此部分之主
      張可採。從而，富邦公司辯稱因其與上訴人戊○○已成立
      和解，上訴人戊○○不得請求傷害保險附約之殘廢保險金
      等語，即屬有據，上訴人戊○○主張富邦公司仍應給付殘
      廢保險金而訴請給付云云，尚非有理，不應准許。
六、綜據上述，上訴人戊○○之左側肢體偏癱係屬非由疾病引起
    之外來突發事故之情形，則依上開戊○○與保誠公司間傷害
    保險附約之約定，上訴人保誠公司即負有按戊○○殘廢程度
    給付殘廢保險金之義務；又戊○○之左側肢體偏癱情形，屬
    上開傷害保險附約所載之第3 級殘廢程度，上訴人保誠公司
    依約應給付投保金額50% 即250 萬元之殘廢保險金，為兩造
    所不爭執，從而，戊○○依傷害保險附約之約定，請求上訴
    人保誠公司給付250 萬元，及自起訴狀繕本送達之翌日即92
    年9 月18日起至清償日止，按年利率5%計算之利息，為有理
    由，應予准許。至上訴人戊○○就傷害保險之殘廢保險金之
    給付已與被上訴人富邦公司達成如上述之和解條件，並受給
    付而拋棄其對富邦公司傷害保險之殘廢保險金之請求，自不
    得再依傷害保險附約向富邦公司請求殘廢保險金，是上訴人
    戊○○請求被上訴人富邦公司給付殘廢保險金250 萬元及其
    利息部分，為無理由，不能准許。原審據此分別為上訴人戊
    ○○及上訴人保誠公司上開部分敗訴之判決，就保誠公司部
    分之理由所認係手術之意外事故，雖有未洽，但結論並無二
    致，可認均無違誤，上訴人戊○○及上訴人保誠公司之上訴
    意旨均求將原判決對其不利部分予以廢棄改判，皆非有理由
    ，應予駁回。
七、至兩造其餘攻擊防禦之方法，核與本判決之基礎不生影響，
    自不予一一論述，附此敘明。
八、據上論結，本件上訴人戊○○及保誠公司之上訴均為無理由
    ，依民事訴訟法第449 條、第78條，判決如主文。
中　　華　　民　　國　　96　　年　　11　　月　　13　　日
                            民事第一庭
                                審判長法官  黃金石
                                法      官  謝肅珍
                                法      官  林健彥
以上正本證明與原本無異。
如對本判決上訴，須於判決送達後20日內向本院提出上訴狀，其
未表明上訴理由者，應於上訴後20日內向本院提出上訴理由書（
均須按他造當事人之人數附繕本）。上訴時應提出委任律師或具
有律師資格之人之委任狀，並依附註條文規定辦理。
中　　華　　民　　國　　96　　年　　11　　月　　13　　日
                                書  記  官  魏文常
附註：
民事訴訟法第466 條之1 ：
對於第二審判決上訴，上訴人應委任律師為訴訟代理人，但上訴
人或其法定代理人具有律師資格者，不在此限。
上訴人之配偶、三親等內之血親、二親等內之姻親，或上訴人為
法人、中央或地方機關時，其所屬專任人員具有律師資格並經法
院認適當者，亦得為第三審訴訟代理人。
第1 項但書及第2 項情形，應於提起上訴或委任時釋明之。
